

Alejandro Delgado Díaz

C/Costa de la luz 39, Almería

619 26 74 00

alejandrodelgadodiaz88@gmail.com

Perfil

Ingeniero Técnico en Informática de Gestión con gran experiencia desarrollando aplicaciones para dispositivos móviles. Capacidad organizativa. Con capacidad para trabajar en cualquier plataforma y grupo de trabajo. Capaz de adquirir nuevas capacidades rápidamente. Motivación ante nuevos retos.

Educación

- Universidad de Almería UAL –
 Ingeniero Técnico en Informática de Gestión 2007 2012
- Instituto de educación tecnológica Alejandro de Salonica (ATEITH)
 Informática aplicada a economía y negocios 2011 2012 (Estudiante Erasmus)

Cursos

- ◆ Certification of completion: 'Toma de decisiones' Viewnext 2016
- Certification of completion: 'Business Intelligence Analytics' School by INSA — 2016
- iOS Programming Course for iPhone & iPad by AGBO.biz 2013
- Certification of completion M101P: MongoDB for Developers 2013
- Certification of PHP and MySQL by Infinite Skills Inc. 2013
- Certification "Photo Editing" in Pixelmator by Jeremy Shuback 2013
- Seguridad en entornos WEB: e-Comercio y e-Administración 2010
- Iniciación al aprendizaje en entornos virtuales y acceso a recursos de información de la UAL — 2010

Capacidades

- Experiencia con lenguajes de programación C, Objective-C, Swift y Javascript (Node.js).
- Experiencia usando herramientas SEO: Google analytics y iAds.
- Experiencia usando **RESTful** APIs.
- Experiencia usando localization.
- Experiencia con bases de datos SQLite y MongoDB.
- Experiencia usando archivos XML y JSON.
- Experiencia usando herramientas Git. GitHub y Bitbucket.

- Experiencia en creación de backend con **Node.js** + **Express** + **Socket.io**.
- Nociones de desarrollo web usando HTML5+CSS3+Javascript.
- Experiencia usando métodos ágiles como SCRUM (JIRA).
- Experiencia como **Scrum Master** facilitando soluciones ante dudas en el grupo de trabajo.
- Experiencia con herramientas BI: OBIEE EE, Microsoft BI,

PowerCenter, MicroStrategy y IBM Cognos.

- Español nativo, hablo Inglés y Griego moderno fluidamente.
- Carnet de conducir A y B. Vehículo propio.

Experiencia

Lead iOS Developer, IBM-Viewnext, Almería – Agosto 2016 - Actualmente

Apps:

• Bizum apps: "KutxabankPay, LK-Pay y CajasurPay". Son apps para bancos que forman parte de la red Bizum. Responsable de arquitectura y desarrollo.

iOS Developer, OneUp Sports, Londres - Febrero 2014 - Octubre 2015

Trabajo en una colección de aplicaciones deportivas y librerías para clientes como NFL, MLB y Tottenham Hotspurs.

Apps:

- "Trivia" es un proyecto incluido en la plataforma "Connect" donde los fans del deporte pueden retarse unos a otros para ver quien sabe más de su equipo favorito en un juego de preguntas y respuestas. De la misma manera combina el modo multijugador en tiempo real con modos con bots. Incluido en PGA Tour Connect app.
- "Spurs Go" app. App oficial de Tottenham Hotspurs Football Club.

iOS Developer, Digicub, Londres - Diciembre 2013 - Febrero 2014

Desarrollo juegos nativos en iOS usando el framework SpriteKit.

iOS Developer, Tessera Multimedia, Tesalónica, Grecia – Enero 2013 - Julio 2013 (Beca Leonardo Da Vinci)

Diseño y desarrollo apps nativas para iPhone y iPad y cuando es necesario ayudo con el back-end de estas. Para llevar a cabo nuestros proyectos

usamos satisfactoriamente metodologías ágiles donde ayudo a coordinar el grupo de trabajo.

Apps:

- "Med Melon" facilita información acerca de productos, localización de tiendas, etc.
- "CallCheck" es una aplicación que te ayuda a ahorrar dinero ofreciéndote información sobre la tarifa de datos de tu lista de contactos que a su vez tienen la aplicación.

iOS Developer, Freelance - 2013 - Ahora

Proyectos:

- "Domotic House" es un proyecto loT de domotización para casas para control de puertas y alarmas. Backend realizado con node.js + Express + Socket.IO + MongoDB + Passport.js. Front-end proyectado para Android y navegador(cordova.Apache) e iOS (Nativo). (2017).
- "OpenApp GC" App de Grupo Control. Realizo actualización sobre la base existente. (2015).
- "Si FM Radio" es una aplicación para una emisora de radio local de Almería. (2015).
- "SwiftNotes" es una aplicación para realizar notas rápidas con funciones sociales. Destacada en la AppStore en 2 países. (2013).
- "iLexicon" es una app para aprender vocabulario en otras lenguas donde el usuario es el protagonista del mismo introduciendo las palabras que desea aprender. Destacada en la AppStore en 6 países incluyendo Reino Unido, España y EEUU entre otros. (2013).

Intereses

- Atletismo. Soy Atleta federado así como Juez de atletismo de categoría nacional. <u>www.rfea.es</u>
- Formo parte del CESAV "Comunidad Española de Simulación Automovilística Virtual" desde 2007. www.cesav.es

Referencias

- VIEWNEXT, <u>www.viewnext.com</u>
- Tessera Multimedia, <u>www.tessera.gr</u>
- Digicub, www.digicub.com
- OneUp Sports, <u>www.oneupsports.com</u>
- Almeria University, www.ual.es